臺灣臺北地方法院宣示判決筆錄　　　　　 96年度訴字第847號
公　訴　人　臺灣臺北地方法院檢察署檢察官
被　　　告　甲○○
　　　　　　　　　　（現在臺灣臺北監獄執行中）
指定辯護人　本院公設辯護人張寅煥
上列被告因違反毒品危害防制條例案件，經檢察官提起公訴（九
十六年度毒偵字第一四八一號），嗣於本院準備程序進行中，被
告就被訴事實為有罪之陳述，經本院合議庭裁定由受命法官獨任
進行簡式審判程序，被告於簡式審判程序中與檢察官達成協商合
意，由檢察官聲請本院改依協商程序而為判決，於中華民國九十
六年七月十一日下午四時，在本院第十七法庭宣示判決，出席職
員如下：
　　法　官　雷淑雯
　　書記官　陳弘文
　　通　譯　劉妙紋
法官起立朗讀判決主文、犯罪事實要旨、處罰條文，及告以上訴
限制、期間並提出上訴狀之法院，且諭知記載其內容：
一、主  文：
    甲○○施用第一級毒品，處有期徒刑柒月，扣案之第一級毒
    品海洛因壹包（不含空包裝袋，淨重零點柒公克）沒收銷
    燬之，扣案之海洛因包裝袋壹個（重量零點貳公克）及注射
    針筒壹支均沒收；又施用第二級毒品，處有期徒刑月，扣
    案之第二級毒品安非他命貳包（不含空包裝袋，合計淨重壹
    點零壹公克）均沒收銷燬之，扣案之安非他命包裝袋貳個（
    合計重量零點公克）及安非他命吸食器壹組均沒收。應
    執行有期徒刑捌月，扣案之第一級毒品海洛因壹包（不含空
    包裝袋，淨重零點柒公克）及第二級毒品安非他命貳包（
    不含空包裝袋，合計淨重壹點零壹公克）均沒收銷燬之，扣
    案之海洛因包裝袋壹個（重量零點貳公克）、安非他命包裝
    袋貳個（合計重量零點公克）、注射針筒壹支及安非他
    命吸食器壹組均沒收。
二、犯罪事實要旨：
    甲○○於民國八十九年間因施用第二級毒品安非他命案件，
    經本院以八十九年度毒聲字第二五九五號裁定送勒戒處所觀
    察、勒戒後，因無繼續施用毒品之傾向，於九十年十月五日
    出所，並經臺灣臺北地方檢察署檢察官以九十年度毒偵緝字
    第二五六號為不起訴處分確定。次於九十一年間因施用第二
    級毒品安非他命案件，經本院以九十一年度毒聲字第一六五
    九號裁定令入戒治處所施以強制戒治一年，並於九十一年十
    二月十三日入戒治處所施以強制戒治，嗣因經評估認無繼續
    強制戒治之必要，經本院以九十二年度毒聲字第八五六號裁
    定停止戒治，所餘戒治期間交付保護管束，而於九十二年五
    月二十六日因停止戒治出所，保護管束於九十二年十二月十
    二日期滿，強制戒治視為執行完畢。復於九十年因違反妨害
    兵役案件，經本院以九十一年度訴字第一一二號判決判處有
    期徒刑七月，經甲○○提起上訴，臺灣高等法院以九十一年
    度上訴字第一四八五號判決撤銷原判決，改判有期徒刑四月
    確定；又於九十一年間因違反上開毒品危害防制條例案件及
    犯搶奪罪，經本院以九十二年度訴字第三四八號判決分別判
    處有期徒刑八月、三年，應執行有期徒刑三年六月，經甲○
    ○提起上訴，臺灣高等法院以九十二年度上訴字第二六一四
    號判決駁回其上訴確定；並於九十二年間因犯竊盜罪，經臺
    灣板橋地方法院以九十二年度易字第二四六四號判決判處有
    期徒刑五月確定，上開四罪，經臺灣板橋地方法院以九十三
    年度聲字第一七○六號裁定應執行有期徒刑四年確定，於九
    十五年五月二十三日因縮短刑期假釋出監，假釋中付保護管
    束，保護管束至九十六年二月五日始縮刑期滿（不構成累犯
    ）。詎猶不知悔改，明知海洛因及安非他命分別為毒品危害
    防制條例第二條第二項第一款、第二款所定之第一級、第二
    級毒品，均不得持有及施用，竟基於施用第一級毒品海洛因
    之犯意，於九十五年十一月十四日上午九時、十時許，在位
    在臺北市○○區○○街一九一號十樓之金麗麗賓館一○二三
    室內，以將海洛因加水稀釋後，使用注射針筒將海洛因注射
    至手臂之血管內之方式，施用第一級毒品海洛因一次；另基
    於施用第二級毒品安非他命之犯意，於同日上午十一時許，
    在上開地點，以將安非他命置入玻璃球內，用火燒烤加熱後
    再吸食其霧化氣體之方式，施用第二級毒品甲基安非他命一
    次。嗣於同日下午三時許，在上開地點為警查獲，並扣得其
    所有海洛因一包（不含空包裝袋，淨重零點三七公克，空包
    裝重量零點二公克，起訴書誤載為淨重零點四公克）、安非
    他命二包（不含空包裝袋，合計淨重一點零一公克，空包裝
    合計重量零點三三公克，起訴書誤載為淨重一點零公克）、
    注射針筒一支、安非他命吸食器一組及其友人所有夾鏈袋七
    十五個。
三、處罰條文：
    毒品危害防制條例第十條第一項、第二項、第十八條第一項
    前段，刑法第十一條前段、第五十一條第五款、第九款、第
    十款、第三十八條第一項第二款。
四、協商判決除有刑事訴訟法第四百五十五條之四第一項第一款
    於本院訊問程序終結前，被告撤銷協商合意或檢察官撤回協
    商聲請者；第二款被告協商之意思非出於自由意志者；第四
    款被告所犯之罪非第四百五十五條之二第一項所定得以協商
    判決者；第六款被告有其他較重之裁判上一罪之犯罪事實者
    ；第七款法院認應諭知免刑或免訴、不受理者情形之一，及
    違反同條第二項「法院應於協商合意範圍內為判決；法院為
    協商判決所科之刑，以宣告緩刑、二年以下有期徒刑、拘役
    或罰金為限」之規定者外，不得上訴。
五、本件如得上訴，而如不服本件判決，得自收受判決送達之日
    起十日內，向本院提出上訴書狀，上訴於第二審法院。
中　　華　　民　　國　九十六　年　　七　　月　 十一 　日
                臺灣臺北地方法院刑事第一庭
                    書  記  官　陳弘文
                    法      官　雷淑雯
上正本證明與原本無異。
中　　華　　民　　國　九十六　年　　七　　月　 十一 　日
　　　　  　　　　  書  記  官　陳弘文
